【裁判字號】    95,交聲更,20
【裁判日期】    950619
【裁判案由】    違反道路交通管理處罰條例聲明異議
【裁判全文】
臺灣臺北地方法院交通事件裁定        95年度交聲更字第20號
    原處分機關  臺北市交通事件裁決所
    異  議  人
    即受處分人  甲○○
上列異議人即受處分人因違反道路交通管理處罰條例案件，對於
臺北市交通事件裁決所民國九十四年十二月七日所為之處分（原
處分：北市裁二字第裁二二－ＤＡ0000000號），聲明異
議，經本院以九十五年度交聲字第六號裁定撤銷原處分，原處分
機關不服提起抗告後，由臺灣高等法院於九十五年三月三日以九
十五年度交抗字第一五三號裁定撤銷原裁定並發回本院，本院裁
定如下：
    主  文
異議駁回。
    理  由
一、按汽車在交岔路口、公共汽車招呼站十公尺內、消防栓、消
    防車出入口五公尺內不得臨時停車；在禁止臨時停車處所不
    得停車，道路交通安全規則第一百十一條第一項第二款、第
    一百十二條第一項第一款分別定有明文。又汽車駕駛人停車
    時，在禁止臨時停車處所停車者，處新臺幣（下同）六百元
    以上一千二百元以下罰鍰，道路交通管理處罰條例第五十六
    條第一項第一款亦有明文。
二、原處分機關係以本件異議人即受處分人甲○○所有之車號六
    Ｄ－九五七九號自用小客車於民國九十四年十月八日十九時
    二十五分許，在桃園縣桃園市○○路與中華路交岔路口十公
    尺內之黃網線上違規停車，經桃園縣警察局桃園分局員警逕
    行舉發，並以異議人有違反前揭道路交通管理處罰條例第五
    十六條第一項第一款規定之行為掣單舉發，嗣異議人於舉發
    通知單上所載之應到案日期前向原處分機關提出申訴，經原
    處分機關請舉發單位調查結果，仍認異議人有上開違規行為
    ，原處分機關乃逕依前開規定於九十四年十二月七日以北市
    裁二字第裁二二－ＤＡ0000000號裁決書裁處異議人
    罰鍰九百元在案。
三、異議人聲明異議意旨否認有上開違規行為，並辯稱：伊家住
    臺北市，少有機會到桃園市，伊在九十四年十月七日雖曾去
    桃園市應徵工作，惟當天中午即返回台北市，不可能於同年
    十月八日晚間七時二十五分許仍在桃園市○○路與中華路口
    之黃網線上違規停車，車子從未外借他人使用，可能是天色
    已暗員警誤看車牌號碼，而本件警方並無提供任何舉證照片
    佐證云云。經查，證人即舉發本件違規行為之桃園縣政府警
    察局桃園分局偵查隊員警乙○○於本院已結證稱：伊當日係
    在舉發地點的前一個路口執行勤務，因舉發地點即桃園縣桃
    園市○○路與中華路交岔路口塞車嚴重回堵到伊執勤的路口
    ，伊遂往塞車地點沿路驅趕停放車輛，到了舉發地點，看到
    本件違規車輛上沒有駕駛人，且係熄火狀態，車子的前半部
    在黃色網狀線上，後半部則在紅線區，故直接予以舉發。因
    當時違規停放車輛中只有該車無駕駛人，伊便記下車號後先
    填發一張舉發告知單，嗣返回單位後再以警用電腦查詢該車
    之車籍資料，經就現場違規車輛之車號、車型核對確認無誤
    後，始依車籍所載資料開立舉發單，且因當日上揭地點之其
    他違規車輛都有駕駛人在車內，伊均以勸離方式處理，故同
    時段內只有本件係以記下車號再回分局查詢車籍資料製單舉
    發之方式處裡，伊記下車號時，與該車相距不到一公尺，可
    以清楚辨別車號，該車號之記載並無錯誤等語，則以本件違
    規車輛當時非處於行進中動態情狀，舉發員警依目視所見直
    接記明車號並製單舉發，誤認之可能性極低，加之證人乙○
    ○乃係依法執行職務之公務員，基於公務員為公法行為具有
    公信力之原則，其在本院復以具結方式擔保其證言之真實性
    ，亦難認其上開證述有何誤指或攀誣異議人等難予採信之情
    況；至於證人乙○○雖稱該車輛有無遭人偽造車牌而使用之
    情形，以當時舉發情狀並無從審究，惟異議人亦自承並未曾
    接獲該車輛車牌另有遭人偽造使用之情形，以該車型復經核
    對與異議人所使用車輛情況相符，此既無其他證據堪認證人
    乙○○斯時所舉發者並非異議人所使用上開車輛，自亦無從
    謂上開舉發有誤；又本件違規之舉發，既係基於駕駛人不在
    現場，無法當場製單舉發，員警始依行為時之道路交通管理
    處罰條例第七條之二第一項第三款（道路交通管理處罰條例
    第七條之二已於九十四年十二月二十八日經總統公布修正，
    該款規定移列至同條第二項但書第四款）規定對汽車所有人
    逕行舉發處罰，且依修正前該條第二項之規定內容，此舉發
    僅須記明車輛牌照號碼、車型等可資辨別資料，查明汽車所
    有人姓名或名稱、住址後予以製單舉發處罰即可，並無專以
    照片證之等規定，是本件舉發方式亦無不當。因之，異議人
    確有於上開時地在交岔路口十公尺內禁止臨時停車處所停車
    之違規行為，已堪認定，異議人空言否認上情，尚無可採。
四、綜上所述，異議人確有於前揭時地在禁止臨時停車處所停車
    之違規行為，洵堪認定。從而，原處分機關依道路交通管理
    處罰條例第五十六條第一項第一款之規定，裁處異議人罰鍰
    九百元，核無違誤，本件異議人之異議為無理由，應予駁回
    。
據上論斷，應依道路交通案件處理辦法第十九條，裁定如主文。
中    華    民    國    95    年    6     月    19    日
                  臺灣臺北地方法院交通法庭
                            法  官  林麗真
上正本證明與原本無異。
如不服本裁定，應於收受送達後五日內向本院提出抗告狀。
                            書記官  蕭承信
中    華    民    國    95    年    6     月    20    日


司法院資訊處製作；財團法人民間司法改革基金會備份。
